【裁判字號】    90,交聲,255
【裁判日期】    901002
【裁判案由】    違反道路交通管理處罰條例聲明異議
【裁判全文】
臺灣桃園地方法院交通事件裁定                      九十年度交聲字第二五五號
    原處分機關  交通部公路局新竹區監理所桃園監理站
    異  議  人  甲○○
    即受處分人
右列受處分人因違反道路交通管理處罰條例案件，對於原處分機關交通部公路局新竹
區監理所桃園監理站九十年八月十三日桃監裁三字第五二－Ｚ00000000號、
九十年八月十四日桃監裁三字第五二－Ｚ00000000號裁決，聲明異議，本院
裁定如左：
    主  文
異議駁回。
    理  由
一、異議意旨略以：異議人受僱於全家福租賃公司，於八十九年二月十五日凌晨五時
    二十九分許，駕駛公司所有之ＩＩ－三五五０號自小客車，行經中山高速公路南
    下五十公里處，為國道公路警察局第一警察隊攔停，舉發異議人超速，並告知異
    議人需審驗駕照，嗣經一年以後，為監理站裁罰超速部分新台幣（下同）六千元
    ，裁罰使用註銷駕照駕車部分一萬二千元，合共一萬八千元。惟異議人並未超速
    ，又已告知警員忘記審驗駕照，也不知已註銷駕照，而且異議人開的是公司車，
    上班時間應由公司負擔風險，況公司已經倒閉，異議人不僅遭公司積欠薪水，目
    前失業，又要負擔家計，實在無力繳納罰鍰云云。
二、按汽車行駛於高速公路而不遵管制之規定者，處汽車駕駛人新台幣三千元以上六
    千元以下罰鍰；又使用註銷之駕駛執照駕車者，應處（銀元）二千元以上四千元
    以下（即新台幣六千元以上一萬二千元以下罰鍰），道路交通管理處罰條例第三
    十三條第一項、第二十一條第一項第六款分別訂有明文；至異議人行為後，道路
    交通管理處罰條例固於九十年一月十七日修正公布，於同年一月十九日施行，惟
    就上開處罰規定並無不同，合先敘明。經查，異議人於右揭時地，駕駛ＩＩ－三
    五五０號自小客車，行經中山高速公路南下五十公里處，為舉發員警以雷達測速
    器測得異議人時速為一百一十五公里，而該處限速為一百公里，已超速十五公里
    為由，當場攔停舉發等情，有內政部警政署國道公路警察局八十九年二月十五日
    公警局交字第Ｚ00000000號舉發違規通知單、該局第一警察隊九十年九
    月十四日九０公警國一刑訴字第第一二０五八號函各一紙附卷可稽，上開違規通
    知單且載明「經雷測」等字樣，異議人徒稱並未超速云云，顯非可信。再者，異
    議人原領有之職業駕駛執照，因逾審驗期限一年，早經原處分機關於八十七年十
    二月三日逕行註銷，並於八十七年十二月十六日通知異議人在案，異議人且未持
    上開駕照，向監理機關申請換發同等車類之普通駕駛執照等情，則經原處分機關
    以前開移送書敘明始末，並有郵局送達回執一份附卷可稽，即異議人亦不否認未
    按期審驗駕照之事實；依道路交通安全規則第五十四條第三項規定，異議人在尚
    未換發執照前，仍不得駕車。至異議人辯稱其忘記審驗駕照，開公司車應由公司
    負擔風險，且家境困難云云，按駕照審驗係異議人應自行注意之事項，且異議人
    早於八十七年間即知悉駕照已經註銷，乃時隔二年遭人舉發，夫復何言？又異議
    人超速違規並非風險，如何諉由公司負擔？另家境困難，顯非可得不罰之理由。
    綜上所述，原處分機關因認異議人違反上開交通規則，而就超速部分裁罰六千元
    ，就使用註銷駕照駕車部分裁罰一萬二千元，合共一萬八千元，經核均無不合。
    本件異議為無理由，應予駁回。
據上論斷，應依道路交通案件處理辦法第十九條，裁定如主文。
中        華        民        國      九十      年十    月    二    日
                                    臺灣桃園地方法院交通法庭
                                        法  官     陳彥宏
右正本證明與原本無異。
如不服本裁定，應於裁定送達後五日內向本院提出抗告狀。
                                        書記官     翁其良
中        華        民        國      九十      年    十   月     五    日


司法院資訊處製作；財團法人民間司法改革基金會備份。
